Inventaris van de archieven van de Nederlandse diplomatieke vertegenwoordiging in India te New Delhi, (1908) 1975-2013, het consulaat-generaal te Mumbai, (1952) 1975-2013, en het consulaat te Kolkata, 1948-2009
Nationaal Archief, Den Haag
- Ambassade New Delhi, A
  - India, A.1
    - Politieke Zaken (PZ), A.1.6
      - Bezoeken, A.1.6.03
        - Het voorbereiden en nabeschouwen van het bezoek van minister voor Buitenlandse handel en Ontwikkelingssamenwerking H.E.L. Ploumen Volksgezondheid, Welzijn en Sport E. Schippers aan India van 2 - 5 september 2013, 436; pak
      - Binnenlandse aangelegenheden, A.1.6.04
        - Ontwikkelingen in de binnenlandse politieke situatie van India, 1982 - 2012; 437-446; 7 pakken en 3 omslagen
          - 1982 - 1984, 437; pak
            Nota bene: Dossier gaat grotendeels over de moord op premier I. Gandhi
          - 1990 - 1991, 438; omslag
          - 1992, 439; pak
          - 1993, 440; pak
          - 1994 - 1995, 441; omslag
          - 1997 - 1999, 442; pak
          - 1999, 443; omslag
          - 2000 - 2001, 444; pak
          - 2001 - 2003, 445; pak
          - 2004 - 2012, 446; pak
        - Deelstaatverkiezingen in Punjab, 1985 - 1990; 447; omslag
        - Resultaten van tussentijdse en algemene verkiezingen in India, 1985 - 2013; 448-449; 1 pak en 1 omslag
          - 1985 - 1991, 448; omslag
          - 2004 - 2013, 449; pak
            Nota bene: Bevat DVD, apart opgeborgen onder inventarisnummer 963
        - Politieke ontwikkelingen in de deelstaat Tamil Nadu, 1987 - 1992; 450; omslag
        - Wetgeving in India op het gebied van de terreurbestrijding en de handhaving van orde en rust, 1988 - 1995; 451; omslag
        - Politieke ontwikkelingen in de deelstaat Nagaland met betrekking tot de vredesbesprekingen, 1997 - 2010; 452; pak
          Nota bene: Bevat video-CD, apart opgeborgen onder inventarisnummer 964
        - Binnenlandse politieke aangelegenheden in de deelstaat Gujarat, 2002; 453; pak
        - Binnenlandse politieke situatie in de deelstaat Gujarat naar aanleiding van de onlusten tussen hindoes en moslims door de treinbrand bij Godhra op 27 februari 2002, 454; omslag
        - Deelstaatverkiezingen in Jammu en Kashmir, 2002; 455; omslag
        - Binnenlandse politieke aangelegenheden in de deelstaat Jammu en Kashmir, 2004 - 2013; 456; pak
        - Binnenlandse politieke aangelegenheden in Pakistan, 2004 - 2013; 457; pak
        - Bestrijding van corruptie in India, 2009 - 2011; 458; omslag
        - Conflict tussen de overheid en de Naxalieten (Maoïsten), 2009 - 2012; 459; omslag
      - Buitenlandse politiek, A.1.6.05
        - Bilaterale betrekkingen tussen India en andere landen, 1985 - 2013; 460-477; 9 pakken en 9 omslagen
          - Diverse landen: Afghanistan, Bhutan, Birma, Cambodja, Canada, Frankrijk, Griekenland, Indonesië, Irak, Iran, Israël, Libië, Maladiven, Marokko, Sahara Arab Democratic Republic (Westelijke Sahara), Spanje, Suriname, Tadjikistan, Tsjechoslowakije, Turkije, Zimbabwe, Zuid-Afrika 1985 - 1994, 460; pak
          - China 1985 - 1994, 461; omslag
          - Duitsland 1986 - 1994, 462; omslag
          - Iran 2001 - 2012, 463; omslag
          - Japan 1988 - 2013, 464; omslag
          - Nepal 1990 - 1992, 465; omslag
          - Nepal 1995 - 2009, 466; omslag
          - Pakistan 1985 - 1990, 467; pak
          - Pakistan 1990 - 1991, 468; pak
          - Pakistan 2002 - 2003, 469; pak
          - Pakistan 2004 - 2013, 470; pak
          - Russische Federatie 1985 - 1994, 471; omslag
          - Russische Federatie 2001 - 2011, 472; pak
          - Sri Lanka 1985 - 1994, 473; pak
          - Sri Lanka 1995 - 2012, 474; omslag
          - Verenigd Koninkrijk 1992 - 2013, 475; omslag
          - Verenigde Staten 1990 - 2001, 476; pak
          - Verenigde Staten 2001 - 2013, 477; pak
        - Bilaterale betrekkingen tussen Nederland en India, 1986 - 2013; 478-479; 2 pakken
          - Algemeen 1986 - 2013, 478; pak
          - Beleidsnotities 2004 - 2007, 479; pak
        - Binnenlandse politieke aangelegenheden in Tibet, 1988 - 2011; 480-484; 2 pakken en 3 omslagen
          - 1988 - 1993, 480; omslag
          - 1994, 481; omslag
          - 1995 - 2000, 482; pak
          - 2001 - 2006, 483; pak
          - 2008 - 2011, 484; omslag
        - Binnenlandse politieke aangelegenheden in Afghanistan, 1991 - 2003; 485; pak
        - Bilaterale betrekkingen tussen India en Pakistan in het kader van het Kashmirconflict, 1992 - 2002; 486-493; 7 pakken en 1 omslag
          Nota bene: Het Kashmirconflict is een langlopend territoriaal geschil over het Aziatische gebied Jammu en Kashmir
          - 1992, 486; omslag
          - 1993, 487; pak
          - 1994 jan. - juni, 488; pak
          - 1994 juli - 1995, 489; pak
          - 1997 - 1999, 490; pak
          - 1999 - 2000, 491; pak
          - 2000 - 2001, 492; pak
          - 2001 - 2002, 493; pak
        - Het voorbereiden en rapporteren over de bilaterale consultaties tussen Nederland en India, 1995 - 2007; 494-497; 2 pakken en 2 omslagen
          - Diverse consultaties 2005 - 2006, 494; omslag
          - Consultaties op 29 juni 1995 en 13 februari 1997 1995 - 1997, 495; omslag
          - Consultatie op 27 oktober 2003 2003, 496; pak
          - Consultaties op 24 en 25 september 2007 2007, 497; pak
        - Stellingname van India met betrekking tot de militaire en politieke ontwikkelingen in Afghanistan, 2001 - 2002; 498; omslag
        - Het rapporteren aan het ministerie over de Nederlands-Duitse overname van de leiding van de International Security Assistance Force (ISAF) in Afghanistan, 2002 - 2003; 499; pak
        - Het rapporteren over het buitenlands beleid van India, 2003 - 2013; 500; omslag
        - Bilaterale betrekkingen tussen Nederland en India na het vliegtuigincident waarbij een toestel van Northwest Airlines terugkeerde naar Schiphol na verdacht gedrag van 12 Indiase passagiers en de aanhouding van deze passagiers, 2006; 501; pak
        - Beleidsberichten over de politieke relatie tussen Pakistan en Afghanistan, 2008 - 2009; 502; omslag
      - Internationaal recht, A.1.6.06
        - Toetreding van India tot het Haagse Apostilleverdrag in verband met de legalisatie van documenten, 2005 - 2008; 503; omslag
      - Mensenrechten, A.1.6.07
        - Vluchtelingensituatie in India, 1993 - 2003; 504; omslag
        - Mensenrechtensituatie in India, 1994 - 2011; 505-508; 2 pakken en 2 omslagen
          - 1994, 505; pak
          - 1995, 506; omslag
          - 2003 - 2007, 507; omslag
          - 2008 - 2011, 508; pak
        - Geweldpleging tegen christenen in India, 1998 - 1999; 509; omslag
        - Uitvoering van de doodstraf in India, 2001 - 2013; 510; pak
        - Mensenrechtensituatie in India met betrekking tot de kastendiscriminatie, 2001 -2013; 511; pak
        - Mensenrechtensituatie in India met betrekking tot godsdienst en levensovertuiging, 2002 - 2012; 512; omslag
        - Mensenrechtendialoog tussen de Europese Unie en India, 2003 - 2007; 513; pak
        - Mensensmokkel en -handel in India, 2003 - 2009; 514; omslag
        - Rechten van de vrouw in India, 2003 - 2010; 515; pak
        - Rechten van het kind en kinderarbeid in India, 2007 - 2010; 516; omslag
        - Ontwikkelingen in Nederland met betrekking tot de anti-islamfilms van E. Jami en parlementslid G. Wilders, 2007 - 2012; 517; pak
        - Mensenrechtensituatie in de deelstaat Orissa, 2008 - 2010; 518; pak
        - Mensenrechtensituatie met betrekking tot de Indiase mensenrechtenactivist Binayak Sen, 2008 - 2011; 519; omslag
        - Mensenrechtensituatie in derde landen, 2009 - 2011; 520; omslag
        - Nominatie voor en uitreiking van de Mensenrechtentulp aan de Indiase mensenrechtenactivist Bharathan Marimuthu, 2012 - 2013; 521; omslag
          Nota bene: De Mensenrechtentulp is een jaarlijkse prijs voor personen of organisaties die op een vernieuwende manier de mensenrechten in de wereld bevorderen
      - Militaire aangelegenheden, A.1.6.08
        - Beleid met betrekking tot im- en export van wapens door India, 1992 - 2000; 522; pak
        - Militaire samenwerking tussen Nederland en India, 2001 - 2012; 523; pak
        - Het rapporteren over de uitvoering van rakettesten in India, 2002 - 2012; 524; omslag
        - Nucleaire samenwerking tussen India en de Verenigde Staten, 2007 - 2011; 525; pak
        - Nederlands beleid inzake de wapenexport naar India, 2008 - 2012; 526; omslag
      - Ontwapening, A.1.6.09
        - Nederlandse maatregelen als reactie op kernproeven van India en Pakistan, 1986 - 2001; 527-528; 1 pak en 1 omslag
          - 1986 - 1999 mei, 527; pak
          - 1999 juni - 2001, 528; omslag
        - Overleg over en deelname aan het Alomvattend Kernstopverdrag (Comprehensive Test-Ban Treaty (CTBT)) door India, 1988 - 2009; 529; pak
        - Verzoek tot deelname van India aan het Missile Technology Control Regime (MTCR) in het kader van de nucleaire wapenbeheersing, 1988 - 2013; 530-531; 1 pak en 1 omslag
          - 1988 - 2001, 530; pak
          - 2002 - 2013, 531; omslag
        - Houding en standpunt van India ten opzichte van toetreding tot en naleving van het Non-Proliferatie Verdrag (NPV) inzake de beperking van nucleaire wapens, 1989 - 2012; 532-535; 2 pakken en 2 omslagen
          - 1989 - 1991, 532; pak
          - 1992 - 1993, 533; pak
          - 1994 - 1995, 534; omslag
          - 2003 - 2012, 535; omslag
        - Bijdragen van India aan het kernsplijtstofverdrag Fissile Material Cutoff Treaty (FMCT) van de Verenigde Naties (VN), 1998 - 2012; 536-537; 2 omslagen
          - 1998 - 2002, 536; omslag
          - 2008 - 2012, 537; omslag
        - Deelname door India aan bijeenkomsten en programma's van de Verenigde Naties (VN) in verband met beheersing van conventionele wapens, 1999 - 2002; 538; pak
          Openbaarheid beperkt tot 01-01-2033
        - Démarches bij India en andere landen voor steun voor de ontwerpresolutie van de Haagse Gedragscode tegen de Proliferatie van Ballistische Raketten (HCOC), 2001; 539; pak
          Openbaarheid beperkt tot 01-01-2032
          Nota bene: Démarche: als een regering een belangrijke boodschap heeft voor een andere regering zal zij deze doorgaans via haar diplomatieke vertegenwoordiging overbrengen
        - Het rapporteren over de activiteiten van de Nuclear Suppliers Group (NSG) en het mogelijke lidmaatschap van India aan de NSG, 2005 - 2013; 540; omslag
        - Internationale onderhandelingen en bijeenkomsten ter bestrijding van chemische wapens en activiteiten van de Organisation for the Prohibition of Chemical Weapons (OPCW), 541-542; 2 pak
          - 1986 - 1992, 541; pak
            Openbaarheid beperkt tot 01-01-2043
          - 1999 - 2012, 542; pak
      - Organisaties, A.1.6.10
        - Aangelegenheden van de Organisatie van Niet-Gebonden Landen, 1986 - 1991; 543; omslag
        - Het rapporteren over de activiteiten van de United Nations Conference on Trade and Development (UNCTAD), 1987 - 1991; 544; omslag
        - Het informeren van het ministerie over officiële ontvangsten van vertegenwoordigingen van de Palestine Liberation Organization (PLO) bij bezoeken aan India, 1989 - 1992; 545; omslag
        - Het rapporteren over het overleg van de Heads of Mission (HOMS) van de Europese Unie (EU), 1995; 546; omslag
        - Conferenties van de South Asian Association for Regional Cooperation (SAARC), 1995 - 2010; 547; pak
        - Kandidatuur van India als permanent lid van de Veiligheidsraad, 1996; 548; omslag
        - Het lobbyen en rapporteren over het Nederlandse lidmaatschap in de Veiligheidsraad (VR), 1996 - 1998; 549; pak
        - Het rapporteren over de oprichting, kandidatuur en activiteiten van het Internationaal Strafhof (ICC), 1997 - 2013; 550; pak
        - Het rapporteren over de activiteiten van de United Nations High Commissioner for Refugees (UNHCR), 1999 - 2009; 551; omslag
        - Het volgen van de ontwikkelingen met betrekking tot de relatie van de Europese Unie (EU) met India, 2001 - 2012; 552-553; 2 pakken
          - 2001 - 2003, 552; pak
            Openbaarheid beperkt tot 01-01-2034
          - 2007 - 2012, 553; pak
        - Het informeren van het ministerie over het rapport van de Heads of Mission (HOMS) van de Europese Unie (EU) inzake de dialoog tussen India en Pakistan, 2002; 554; pak
        - Activiteiten van het Interkerkelijk Vredesberaad (IKV) in India, 2002 - 2006; 555; pak
        - Bijeenkomsten van de Association of Southeast Asian Nations (ASEAN), 2002 - 2011; 556; pak
        - Bijeenkomsten van de Asia - Europe Meeting (ASEM), 2002 - 2013; 557; pak
        - Situatie (massamoord) in de deelstaat Gujarat en de positie en contacten van de Europese Unie (EU) ten opzichte van de deelstaat Gujarat, 2003 - 2013; 558; omslag
        - Troika-missie van de Europese Unie (EU) naar de deelstaat Jammu en Kashmir in verband met het conflict met Pakistan, 2004; 559; pak
        - Onderzoek in verband met de vermeende fraude bij de Nederlandse non-gouvernementele organisatie (NGO) South Asian Coalition on Child Servitude (SACCS), de voorloper van Bachpan Bachao Andolan, 2010 - 2012; 560; omslag
        - Mogelijk lidmaatschap van India van de Shanghai Cooperation Organisation (SCO), 2011; 561; omslag
        - Het beantwoorden van vragen naar aanleiding van de Mid Term Review van het partnerschapsprogramma voor India van de International Labour Organisation (ILO) van de Verenigde Naties (VN), 2012; 562; omslag
        - Uitdagingen voor Nederlandse non-gouvernementele organisaties (NGO's) in India, 2013; 563; omslag
      - Protocol, A.1.6.11
        - Het voorbereiden van bezoeken van leden van het Koninklijk Huis aan India, 1962 - 1997; 564-565; 2 pakken
          - 1962 - 1996, 564; pak
            Openbaarheid beperkt tot 01-01-2047
          - 1963 - 1997, 565; pak
            Openbaarheid beperkt tot 01-01-2048
        - Vlaginstructies voor de ambassade naar aanleidingen van gebeurtenissen, 1966 - 2010; 566; omslag
        - Protocollaire aangelegenheden van het Indiase ministerie van Buitenlandse Zaken, 1983 - 2013; 567-568; 2 omslagen
          - 1983 - 2000, 567; omslag
          - 2004 - 2013, 568; omslag
        - Het zorgdragen voor en het bemiddelen bij het uitreiken van buitenlandse onderscheidingen aan Nederlanders in en buiten India, 1991 - 1997; 569; omslag
        - Het informeren van het ministerie over de ambassadeurs van Angola en Algerije en de consul-generaal voor Zwitserland in India in verband met agrémentsaanvragen van deze diplomaten voor Nederland, 1993 - 2001; 570; omslag
          Nota bene: Agrémentverlening: formele toestemming van de ontvangende staat om als diplomaat werkzaam te zijn
        - Het zorgdragen voor en het bemiddelen bij het uitreiken van Nederlandse onderscheidingen aan buitenlanders in India, 1993 - 2013; 571-572; 1 pak en 1 omslag
          - 1993 - 2001, 571; omslag
          - 2001 - 2013, 572; pak
            Nota bene: Bevat CD-ROM, apart opgeborgen onder inventarisnummer 965
        - Het verlenen van agrément aan en het aanbieden van geloofsbrieven door J.H.J Jeurissen als gevolmachtigde ambassadeur van Bhutan en Nepal, 1994 - 1995; 573; omslag
        - Rechtszaak van de heer S.K. Dhondy tegen koningin Beatrix inzake het zinken van een schip van de firma Dhondy in 1994 nabij Port of Old Mangalore (India), 1994 - 2011; 574; pak
        - Het verlenen van agrément en het aanbieden van geloofsbrieven inzake nieuw te benoemen Nederlandse ambassadeurs in India, 1994 - 2012; 575-579; 5 omslagen
          - J.H.J. Jeurissen 1994 - 1995, 575; omslag
          - P.F.C. Koch 1998, 576; omslag
          - E.F.Ch. Niehe 2003 - 2007, 577; omslag
          - B.H. Hiensch 2007 - 2008, 578; omslag
          - A.H.M. (Fons) Stoelinga 2012, 579; omslag
        - Het zorgdragen voor en het bemiddelen bij het uitreiken van Nederlandse onderscheidingen aan Nederlanders in India, 1995 - 1997; 580; omslag
        - Het behandelen van voorstellen voor een Nederlandse onderscheiding voor S.C.M. Sharma-Zegers, G.J. Unnithan-Kauffman en A.W.J. Laarhoven, 2001 - 2008; 581; omslag
        - Het zorgdragen voor het doorgeleiden van diverse condoleances naar aanleiding van het overlijden van prins Claus, 2002; 582; omslag
        - Het voorbereiden en nabeschouwen van het staatsbezoek van koningin Beatrix, vergezeld van prins Willem-Alexander en prinses Máxima, aan India van 22 - 28 oktober 2007, 2006 - 2008; 583-610; 14 pakken en 14 omslagen
          - Algemeen 2006 - 2007, 583; pak
            Openbaarheid beperkt tot 01-01-2058
          - Algemeen 2007, 584; pak
          - Algemeen 2007 - 2008, 585; pak
          - Advance party 2007, 586; pak
          - Bezoek aan Infosys 2007, 587; omslag
          - Bezoek aan Jaipur en New Delhi 2007, 588; omslag
          - Bezoek aan Myrada 2007, 589; omslag
          - Bezoek aan The Energy and Resources Institute (TERI) 2007, 590; omslag
          - Bezoek aan Ujjivan Financial Services Pvt. Ltd. 2007, 591; omslag
          - Bijeenkomst met goeroes 2007, 592; omslag
          - Contraprestatie 2007, 593; pak
            Nota bene: Bevat CD-ROM, apart opgeborgen onder inventarisnummer 966
          - Contraprestatie 2007, 594; pak
          - Gesprek met de Indiase minister of State Anand Sharma en de veiligheidsadviseur Mayankote Narayanan 2007, 595; omslag
          - Het regelen van cadeaus 2007, 596; omslag
          - Logistieke voorbereiding 2007, 597; pak
          - Ontvangst van de Nederlandse Gemeenschap in Bangalore 2007, 598; omslag
            Openbaarheid beperkt tot 01-01-2038
          - Ontvangst van de Nederlandse Gemeenschap in New Delhi 2007, 599; omslag
          - Pers en media 2007, 600; pak
          - Pers en media 2007, 601; pak
          - Pers en media 2007, 602; pak
          - Pers en media 2007, 603; pak
          - Protocol 2007, 604; omslag
            Voorkomen van onevenredige bevoordeling of benadeling van betrokken natuurlijke rechtspersonen of rechtspersonen dan wel derden
          - Seminar in het teken van water en microfinanciering 2007, 605; pak
          - Bezoek aan Deepalaya School 2007 - 2008, 606; omslag
          - Delegaties van Chief Executive Officers (CEO's) uit het bedrijfsleven 2007 - 2008, 607; omslag
            Openbaarheid beperkt tot 01-01-2039
          - Pers en media 2007 - 2008, 608; pak
          - Seminar in het teken van water en microfinanciering 2007 - 2008, 609; pak
          - Staatsbanket 2007 - 2008, 610; omslag
        - De installatie van Pratibha Devisgh Patil als president en staatshoofd, 2007; 611; omslag
        - Het retourneren van de Nederlandse onderscheiding van de overleden pater J.M. van Emmerik, 2008 - 2010; 612; omslag
        - Het verlenen van agrément aan en het aanbieden van geloofsbrieven door nieuwe ambassadeurs van India in Nederland, 2010 - 2013; 613; omslag
      - Terrorisme, A.1.6.12
        - Terrorismebestrijding in India in het kader van de bestrijding van internationale terroristische acties, 2001 - 2002; 614; pak
        - Terrorisme in India, 2002 - 2011; 615; pak
        - Terrorisme en terrorismebestrijding in Pakistan en de visie van India hierop, 2006 - 2011; 616; pak
        - Het rapporteren over de voortgang van de Nuclear Security Summit (NSS) 2014, 2009 - 2013; 617; omslag
          Openbaarheid beperkt tot 01-01-2044
          Nota bene: De Nuclear Security Summit 2014 (NSS) is een internationale top, met als doel nucleair terrorisme wereldwijd te voorkomen
  - Bhutan, A.2
    - Algemene Zaken (AZ), A.2.1
      - Consulaire vertegenwoordiging, A.2.1.1
        - Oprichting, accreditering en bezetting van het honorair consulaat te Thimphu, 1990 - 2012; 618-619; 1 pak en 1 omslag
          - 1990 - 2010, 618; pak
            Nota bene: Bevat DVD, apart opgeborgen onder inventarisnummer 967
          - 2011 - 2012, 619; omslag
      - Dienstreizen, A.2.1.2
        - Het voorbereiden en verslagleggen van dienstreizen naar Bhutan, 1997 - 1999; 620; omslag
      - Financieel beheer, A.2.1.3
        - Inventarisatie van overdracht en overneming van geldmiddelen en andere waarden, 2011; 621; omslag
      - Organisatie, A.2.1.4
        - Het voorbereiden van de totstandkoming en vaststelling van diverse jaarstukken, 1998 - 2001; 622-624; 3 omslagen
          - Jaarplan en jaarverslag 1998 1998 - 1999, 622; omslag
          - Jaarplan 2000 1999, 623; omslag
          - Jaarverslag 2000 en het jaarplan 2001 2000 - 2001, 624; omslag
    - Consulaire Zaken (CZ), A.2.2
      - Calamiteiten, A.2.2.1
        - Veiligheidssituatie in Bhutan en de eventuele evacuatie van Nederlanders, 2001 - 2003; 625; omslag
        - Het rapporteren over de situatie in Bhutan na de aardbeving van 21 september 2009, 626; omslag
    - Ontwikkelingssamenwerking (OS), A.2.3
      - Totstandkoming en wijziging van de overeenkomst tussen Nederland en Bhutan inzake de tewerkstelling van Nederlandse vrijwilligers in Bhutan, 1987 - 1990; 627; omslag
      - Duurzaam Ontwikkelingverdrag (DOV) tussen Nederland en Bhutan, 1994 - 2006; 628-636; 6 pakken en 2 omslagen
        - Totstandkoming van het verdrag 1994 - 1996, 628; pak
        - Beleidsoverleg 1998 - 2006, 629; pak
        - Beleidsoverleg 1999, 630; pak
        - Beleidsoverleg 1999 - 2002, 631; pak
        - Beleidsoverleg 2000 - 2001, 632; omslag
        - Beleidsoverleg 2001, 633; pak
        - Beleidsoverleg 2001 - 2002, 634; pak
        - Totstandkoming van de overdrachtsovereenkomst 2001 - 2003, 635; omslag
        - Afbouw van het Duurzaam Ontwikkelingsverdrag (DOV) 2003 - 2008, 636; pak
      - Het toezicht houden op het project 'Revision of Financial and Budget Manuals and preparation of Accounts Manual' in het kader van institutionele ontwikkeling, 1997 - 1999; 637-639; 1 pak en 2 omslagen
        - Map A 1997 - 1999, 637; omslag
        - Map B 1998 - 1999, 638; pak
        - Map B 1999, 639; omslag
      - Het toezicht houden op het project 'Agro-Biodiversity Conservation' (ABC) in het kader van landenspecifieke sectorale samenwerking, 1997 - 2001; 640-643; 3 pakken en 1 omslag
        - Map A 1997 - 2002, 640; pak
        - Map B 1997 - 2001, 641; pak
        - Map B 2002, 642; omslag
        - Map F 1998 - 2002, 643; pak
      - Het voorbereiden van en rapporteren over bezoeken van ambtelijke delegaties aan Bhutan in het kader van ontwikkelingssamenwerking, 2001 - 2003; 644; omslag
      - Het voorbereiden van en rapporteren over dienstreizen van medewerkers van de afdeling Ontwikkelingssamenwerking (OS) naar Bhutan, 2001 - 2004; 645; omslag
      - Afbouw en beëindiging van de ontwikkelingssamenwerking tussen Nederland en Bhutan, 2001 - 2006; 646; pak
      - Heractivering van de bilaterale ontwikkelingssamenwerkingsrelatie met Bhutan, 2007 - 2009; 647; omslag
    - Politieke Zaken (PZ), A.2.4
      - Bezoeken, A.2.4.1
        - Het voorbereiden van en rapporteren over bezoeken aan en dienstreizen naar Bhutan door medewerkers van de ambassade in New Delhi, 2004 - 2009; 648; pak
          Nota bene: Bevat CD-ROM, apart opgeborgen onder inventarisnummer 968
        - Het voorbereiden en nabeschouwen van het bezoek van de minister van Ontwikkelingssamenwerking A.G. Koenders aan Bhutan op 7 en 8 juli 2009, 2008 - 2009; 649; pak
          Nota bene: Bevat CD-ROM, apart opgeborgen onder inventarisnummer 969
      - Binnenlandse aangelegenheden, A.2.4.2
        - Binnenlandse politieke aangelegenheden van Bhutan, 1985 - 2013; 650-652; 2 pakken en 1 omslag
          - 1985 - 1992, 650; omslag
          - 1994 - 2000, 651; pak
          - 2001 - 2013, 652; pak
        - Arrestatie van Rongthong Kunley Dorji, leider van de Bhutaanse oppositiebeweging United Front for Democracy (UFD), 1997 - 1999; 653; omslag